【裁判字號】    90,訴,519
【裁判日期】    900710
【裁判案由】    毒品危害防制條例
【裁判全文】
臺灣臺北地方法院刑事判決                            九十年度訴字第五一九號
    公  訴  人  臺灣臺北地方法院檢察署檢察官
    被      告  甲○○
右列被告因違反毒品危害防害防制條例案件，經檢察官提起公訴（九十年度毒偵字第
一一○九號），本院判決如左：
    主  文
甲○○連續施用第一級毒品，累犯，處有期徒刑捌月，第一級毒品海洛因壹小包淨重
零點壹公克沒收銷燬之；又連續施用第二級毒品，累犯，處有期徒刑伍月，第二級毒
品安非他命壹小包淨重壹點玖公克沒收銷燬之；應執行有期徒刑拾壹月，扣案第一級
毒品海洛因壹小包淨重零點壹公克及第二級毒品安非他命壹小包淨重壹點玖公克均沒
收銷燬之。
    事  實
一、甲○○於八十七年間因曾犯違反毒品危害防制條例案件，經本院於八十七年四月
    十五日判處有期徒刑三月，如易科罰金以三百元折算一日，並於八十七年六月八
    日執行完畢，又曾於八十七年至八十八年間因違反毒品危害防制條例案件，經本
    院以八十七年度毒聲字第一二六八號及八十八年度毒聲字第六七一號，先後裁定
    送觀察、勒戒後，均認已無繼續施用毒品之傾向，再經臺灣臺北地方法院檢察署
    檢察官於八十七年十一月九日及八十八年一月六日分別以八十七年度偵緝字第七
    一七號、八十八年度偵字第四九四八號，均為不起訴處分。詎甲○○於前案執行
    完畢後未滿五年，復另起意，基於概括犯意，自九十年二月十九日退伍後半個月
    某日（起訴書誤載為八十八年底某日）起，至九十年四月十一日十五時止，在其
    當時位於臺北縣三重市○○街七五巷二七號二樓之住處，分別基於概括犯意，連
    續每隔一至二週即施用第一級毒品海洛因及第二級毒品安非他命一次，嗣於九十
    年四月十一日十八時三十分許，在臺北市○○路○段三一號前為警查獲，並扣得
    甲○○所持有第一級毒品海洛因淨重零點一公克（起訴書誤載為零點一九公克）
    ，及第二級毒品安非他命淨重一點九公克。甲○○嗣經臺灣臺北地方法院檢察署
    檢察官向本院聲請後，以九十年毒聲字第八一九號裁定令入戒治處所施以強制戒
    治。
二、案經臺北市政府警察局文山第一分局報請臺灣臺北地方法院檢察署檢察官偵查起
    訴。
    理  由
一、前揭事實：（一）業據被告甲○○於本院審理時坦承不諱，有本院訊問筆錄、審
    判筆錄可憑；（二）被告獲案之際，經警採尿送驗，結果第一級毒品海洛因及第
    二級毒品安非他命均呈陽性反應，有臺北市立療養院煙毒尿液檢驗報告書一紙附
    於本院刑事卷宗可據，復有扣案第一級毒品海洛因淨重零點一公克、第二級毒品
    安非他命淨重一點九公克，經警以聯勤二０四廠製之煙毒品檢驗Ａ包試劑初步檢
    驗結果，各有嗎啡、安非他命反，有毒品初步檢驗報告單二紙，附於偵查卷宗可
    佐，被告自白與事實相符，應可採信；（三）被告曾於八十七年至八十八年間犯
    違反毒品危害防制條例案件，經本院以八十七年度毒聲字第一二六八號及八十八
    年度毒聲字第六七一號，先後裁定送觀察、勒戒後，均認已無繼續施用毒品之傾
    向，再經臺灣臺北地方法院檢察署檢察官於八十七年十一月九日及八十八年一月
    六日分別以八十七年度偵緝字第七一七號、八十八年度偵字第四九四八號，均為
    不起訴處分，本次三犯復經本院以九十年毒聲字第八一九號裁定令入戒治處所，
    施以強制戒治一年等情，有被告之臺灣高等法院被告全國前案紀錄表一份附於本
    院刑事卷宗可稽，及本院九十年毒聲字第八一九號裁定書一份，附於偵查卷宗可
    佐（見九十年度毒偵字第一一○九號偵查卷宗第四八頁）。本件事證明確，被告
    前揭犯行至堪認定。
二、查被告曾經二度送觀察、勒戒後，均無繼續施用毒品傾向，並經檢察官處分不起
    訴，復犯本件分別連續施用第一級毒品海洛因，及第二級毒安非他命之罪，目前
    已達三犯，核其所為係犯毒品危害防制條例第十條第一項之施用第一級毒品罪，
    及同條第二項之施用第二級毒品罪。又其所犯為供自己施用而持有第一級毒品海
    洛因及第二級毒品安非他命之低度行為，均應分別為施用第一級毒品海洛因，及
    施用第二級毒品安非他命之犯行所吸收，不另論罪。被告先後多次施用第一級毒
    品海洛因、第二級毒品安非他命之犯行，均時間緊接，犯罪構成要件相同，顯均
    係基於概括犯意而反覆為之，應分別依連續犯之規定，各論以一罪，並加重其刑
    。至於被告所犯施用第一級毒品海洛因犯行，及施用第二級毒品安非他命犯行，
    不僅犯意各別，且其犯罪手法、所犯構成要件均不相同，應分論併罰之。末查，
    被告於八十七年間曾犯違反麻醉藥品管理條例案件，經本院於八十七年四月十五
    日判處有期徒刑三月，如易科罰金以三百元折算一日，並於八十七年六月八日執
    行完畢，有被告之臺灣高等法院被告全國前案紀錄表一份附於本院刑事卷宗可佐
    ，至今未滿五年再犯本件施用第一級毒品海洛因、第二級毒品安非他命之犯行各
    為最高本刑有期徒刑以上之罪，均屬累犯，應各依刑法第四十七條之規定，遞加
    重其刑。爰審酌被告犯罪之動機、目的、所受之刺激、手段、智識程度、所生危
    害及犯罪後之態度等一切情狀，就其所犯二罪，分別量處如主文所示之刑，並定
    其應執行之刑，以資懲儆。
三、扣案之第一級毒品海洛因淨重零點一公克及第二級毒品安非他命淨重一點九公克
    ，應依毒品危害防制條例第十八條第一項前段沒收銷燬之。
據上論斷，應依刑事訴訟法第二百九十九條第一項前段，毒品危害防制條例第十條第
一項、第二項、第十八條第一項前段、第二十條第三項前段，刑法第十一條前段、第
四十七條、第五十一條第五款，第五十六條判決如主文。
本案經檢察官俞秀端到庭執行職務。
中      華      民      國    九十      年      七      月      十      日
                                      臺灣臺北地方法院刑事第六庭
                                          法  官  黃程暉
右正本證明與原本無異。
如不服本判決，應於判決送達後十日內，向本院提出上訴狀。
                                          書記官  張華瓊
中      華      民      國    九十      年      七      月十一    日


司法院資訊處製作；財團法人民間司法改革基金會備份。
